臺灣高雄地方法院刑事判決　　　　　　　 94年度易字第718號
公　訴　人　臺灣高雄地方法院檢察署檢察官
被　　　告　辛○○　男　32歲.
上列被告因竊盜等案件，經檢察官聲請簡易判決處刑（九十四年
度速偵字第六五八號），暨移請本院併案審理（九十四年度偵字
第七七０二號、第九九二０號），本院簡易庭認不宜依簡易程序
審理（九十四年度簡字第二二九四號），簽請改依通常程序審理
，嗣因被告於準備程序進行中就被訴事實為有罪之陳述，經告知
簡式審判程序之旨、並聽取當事人之意見後，本院裁定由受命法
官獨任進行簡式審判程序，並判決如下：
    主  文
辛○○連續攜帶兇器竊盜，累犯，處有期徒刑壹年貳月。扣案之
螺絲起子壹支沒收。
    事  實
一、辛○○前因違反肅清煙毒條例等案件，由本院八十五年度訴
    字第二九二五號判決判處有期徒刑六年四月，因不服原判決
    提起上訴，經台灣高等法院高雄分院以八十五年度上訴字第
    二三四五號判決駁回上訴確定，於民國八十八年九月一日縮
    短刑期假釋出監（縮刑期滿日為九十一年十二月三十日），
    惟於假釋期間內更犯竊盜罪，經本院八十九年度易字第七七
    六號判決判處有期徒刑九月，嗣由台灣高等法院八十九年度
    上易字第六九五號判決撤銷原判決、改判處有期徒刑一年六
    月確定，並接續前開殘刑而為執行，嗣於九十三年十一月二
    十六日縮刑期滿執行完畢出監。詎黃俊元猶不知悛悔，竟基
    於意圖為自己不法所有之概括犯意，連續於附表所示時、地
    ，各以附表所示之方法，破壞自用小客車車窗玻璃後進入車
    內行竊之方式，先後竊取乙○○、甲○○、己○○、丁○○
    、丙○○及戊○○等人車內所有之財物，得手後除將所竊現
    金花用殆盡外，其餘物品則任意棄置於高雄市蓮池潭與其他
    不詳地點。嗣於九十四年三月二十二日十九時許，在高雄市
    三民區○○路二０六號前為警攔檢查獲，並循線查悉上情，
    另扣得辛○○持有之螺絲起子一支。
二、案經高雄市政府警察局保安警察大隊報請臺灣高雄地方法院
    檢察署檢察官偵查起訴，暨高雄市政府警察局左營分局、鼓
    山分局報請台灣高雄地方法院檢察署檢察官偵查後移送併案
    審理。
    理  由
一、被告辛○○係涉犯刑法第三百二十條第一項之普通竊盜罪、
    第三百二十一條第一項第三款之加重竊盜罪、及第三百五十
    四條之毀損罪，其法定刑均為死刑、無期徒刑、最輕本刑為
    三年以上有期徒刑以外之罪，於準備程序進行中，被告就被
    訴事實為有罪之陳述，由受命法官告知簡式審判程序之要旨
    並聽取其與公訴人之意見，經被告同意適用簡式審判程序後
    ，本院亦認無不得或不宜改依簡式審判程序進行之處，爰依
    刑事訴訟法第二百七十三條之一第一項、第二百八十四條之
    一規定，本院合議庭裁定由受命法官獨任進行簡式審判程序
    ，合先敘明。
二、上揭犯罪事實，業據被告辛○○迭於警詢、偵查及本院審理
    中坦承不諱，核與乙○○、甲○○、己○○、丁○○、丙○○及戊○○等人分別於警詢中指訴情節相符，另經曾炳生、
    黃啟川及庚○○等於警詢中證述屬實，復有照片十二張、贓
    物認領保管單與ＸＨＮ—七七０號重型機車車籍查詢資料各
    一紙、及行動電話通聯紀錄查閱單等在卷可稽，足徵被告自
    白之內容核與事實相符，堪予採信。按刑法第三百二十一條
    第一項第三款之加重竊盜罪，係以行為人攜帶兇器為其加重
    條件。此所謂「兇器」，其種類並無限制，凡客觀上足對人
    之生命、身體、安全構成威脅，具有危險性之兇器均屬之；
    且祇須行竊時攜帶此種具有危險性之兇器為已足，並不以攜
    帶之初即有行兇意圖為必要，從而無論係行為人事前攜往、
    或於現場取得後復持以行竊，僅須行為人於行竊之際攜帶作
    為工具，在客觀上已足對他人之生命身體構成威脅，具有危
    險性者，即應屬之（臺灣高等法院暨所屬法院八十八年十二
    月法律座談會採同一見解）。查被告先後於附表編號(三)、(四)
    、(六)所示時、地，分別以自備或現場拾得之螺絲起子，破壞
    被害人之車窗玻璃，進而著手竊取車內財物，且上開螺絲起
    子長度均約為十五公分、可單手握持，俱係金屬材質、質地
    堅硬一節，業據被告於本院審理中供承在卷，並有卷附前開
    照片（九十四年度速偵字第六五八號警卷第二十八頁）可參
    ；再佐諸被告所持前開螺絲起子既可用以擊碎自用小客車車
    窗玻璃，倘非尖銳且質地相當堅硬之物，實難收其效，若以
    之攻擊人體，勢將造成人身傷害。綜此以觀，堪認被告用供
    上述竊盜犯行所持之螺絲起子二支，客觀上均足以對人之生
    命、身體、安全構成威脅，具有危險性，核屬刑法第三百二
    十一條第一項第三款所定之兇器無訛。次者，磚塊、石頭乃
    自然界之物，尚難謂為通常之器械，故持以破壞行竊，尚難
    論以攜帶兇器竊盜罪（最高法院九十二年度台非字第三八號
    判決意旨參照）。是以本件被告於附表編號(二)之犯行，乃係
    持路旁拾獲之磚塊用以敲擊車窗玻璃，參以前開說明，自僅
    得以普通竊盜之罪論處。職是，本件事證明確，被告前揭犯
    行洵堪認定，應依法論科。
三、核被告辛○○所為，係犯刑法第三百二十條第一項之普通竊
    盜既遂罪（附表編號(一)、(二)、(五)）、同法第三百二十一條第
    一項第三款之加重竊盜既遂罪（附表編號(三)、(四)、(六)）、及
    同法第三百五十四條之毀損罪。被告先後多次普通竊盜既遂
    、加重竊盜既遂及毀損犯行，俱屬時間緊接，且犯罪基本構
    成要件相同，顯係基於概括犯意反覆為之，為連續犯，應分
    別論以連續加重竊盜既遂罪及連續毀損罪，並均依法加重其
    刑。又被告所犯上開連續加重竊盜既遂罪與連續毀損罪二者
    間，有方法、目的之牽連關係，應從較重之連續加重竊盜既
    遂罪處斷。另就附表編號(二)之犯行，雖經檢察官當庭變更起
    訴法條為刑法第三百二十一條第一項第三款之攜帶兇器竊盜
    罪，惟此部分乃係被告手持路旁拾獲之磚塊所為，核其性質
    ，非屬該條所稱之兇器，已如前述，從而公訴意旨指稱被告
    此部分犯行亦該當加重竊盜罪嫌云云，於法容有未洽，惟二
    者之基本社會事實仍屬同一，應在原併案範圍內，變更其起
    訴法條。此外，被告前因違反肅清煙毒條例等案件，由本院
    八十五年度訴字第二九二五號判決判處有期徒刑六年四月，
    因不服原判決提起上訴，經台灣高等法院高雄分院以八十五
    年度上訴字第二三四五號判決駁回上訴確定，於八十八年九
    月一日縮短刑期假釋出監，惟於假釋期間內更犯竊盜罪，經
    台灣高等法院高雄分院八十九年度上易字第六九五號判決判
    處有期徒刑一年六月確定，並接續前開殘刑而為執行，嗣於
    九十三年十一月二十六日縮刑期滿執行完畢出監等情，有臺
    灣高等法院被告全國前案記錄表及本院被告院內索引卡紀錄
    表各一件在卷足憑，是被告於有期徒刑執行完畢後，五年內
    再犯本件法定刑為有期徒刑以上之罪，為累犯，應依法遞加
    重其刑。本院審酌被告不思以己力正當謀生，反圖不勞而獲
    ，任意竊取他人之財物，及其犯罪動機、目的、手段、所生
    危害非微，並兼衡其品行、生活狀況、智識程度與事後尚能
    坦承犯行、態度良好等一切情狀，量處如主文所示之刑，以
    資懲儆。又扣案之螺絲起子一支，為被告所有且供本件附表
    編號(六)犯罪所用之物，爰依刑法第三十八條第一項第二款規
    定宣告沒收之；至被告用供附表編號(三)、(四)犯行之螺絲起子
    一支，業據被告坦承已丟棄，且查無積極證據足認其尚屬存
    在而未滅失，為免將來沒收之困難，是就此部分不另宣告沒
    收，併予敘明。
四、另查，本件被告除聲請簡易判決處刑書所載附表編號(六)之犯
    罪事實外，就臺灣高雄地方法院檢察署九十四年度偵字第七
    七０二號、第九九二０號移送併辦部分即附表編號(一)至(五)所
    示之犯行，雖未據公訴人起訴，然核與前揭已聲請部分有連
    續犯之裁判上一罪關係，當為起訴效力所及，本院自應一併
    審理，附此敘明。
據上論斷，應依刑事訴訟法第二百七十三條之一第一項、第二百
九十九條第一項前段、第三百條，刑法第三百二十一條第一項第
三款、第三百五十四條、第五十五條、第五十六條、第四十七條
、第三十八條第一項第二款，判決如主文。
中　　華　　民　　國　　94　　年　　7 　　月　　15　　日
                  刑事第十七庭  法  官 陳明呈
以上正本證明與原本無異。
如不服本判決，應於收受送達後10日內向本院提出上訴書狀。
中　　華　　民　　國　　94　　年　　7 　　月　　19　　日
　　　　　　　　　　　 　       書記官 林明忠
附錄本判決論罪科刑之法條：
中華民國刑法第三百二十一條
犯竊盜罪而有左列情形之一者，處六月以上、五年以下有期徒刑：
一、於夜間侵入住宅或有人居住之建築物、船艦或隱匿其內而犯
    之者。
二、毀越門扇、牆垣或其他安全設備而犯之者。
三、攜帶兇器而犯之者。
四、結夥三人以上而犯之者。
五、乘火災、水災或其他災害之際而犯之者。
六、在車站或埠頭而犯之者。
前項之未遂犯罰之。
中華民國刑法第三百五十四條
毀棄、損壞前二條以外之他人之物或致令不堪用，足以生損害於
公眾或他人者，處二年以下有期徒刑、拘役或五百元以下罰金。
附表：
 ┌──┬────────┬──────────┬────────┬─────┐
 │編號│  犯  罪  時  間│  犯  罪  地  點    │ 所 竊 財 物    │  備  註  │
 ├──┼────────┼──────────┼────────┼─────┤
 │　  │九十四年二月二十│高雄市○○區○○路與│公事包一只（內有│以徒手方式│
 │    │一日二十時二十分│崇德路口，乙○○駕駛│現金三萬五千元、│開啟車門後│
 │ (一) │許              │之車牌號碼七六一一—│序號000000000000│、進入車內│
 │    │                │ＧＰ號自用小客車    │703 行動電話一支│行竊      │
 │    │                │                    │、客戶資料、保險│          │
 │    │                │                    │卡、印章二枚）  │          │
 ├──┼────────┼──────────┼────────┼─────┤
 │　  │九十四年二月二十│高雄市○○路與華夏路│手提皮包一只（內│以路旁拾獲│
 │    │五日十時二十五分│口，甲○○駕駛之車牌│有現金二萬八千元│之磚塊擊破│
 │    │許              │號碼ＹＯ—五五五０號│、序號0000000000│車窗玻璃後│
 │    │                │自用小客車          │01703、000000000│、進入車內│
 │ (二) │                │                    │102891行動電話各│行竊      │
 │    │                │                    │一支、郵局及華南│          │
 │    │                │                    │銀行金融卡、身分│          │
 │    │                │                    │證、健保卡、汽車│          │
 │    │                │                    │駕照各一張）    │          │
 ├──┼────────┼──────────┼────────┼─────┤
 │    │九十四年二月二十│高雄市○○區○○路一│皮包一只（內有現│以自備之螺│
 │    │六日二十時五十分│二三五號，己○○駕駛│金八百元、健保卡│絲起子破壞│
 │ (三) │許              │之車牌號碼ＺＯ—九九│三張、台新銀行及│車窗後、進│
 │    │                │一八號自用小客車    │國泰銀行信用卡各│入車內行竊│
 │    │                │                    │一張、身分證及汽│          │
 │    │                │                    │車駕照各一張）  │          │
 ├──┼────────┼──────────┼────────┼─────┤
 │　  │九十四年二月二十│高雄市○○區○○街二│高速公路回數票八│同上      │
 │ (四) │七日六時三十分許│四五號前，丁○○駕駛│張、加油票四張、│          │
 │    │                │之車牌號碼ＸＷ—七五│藍芽耳機一支    │          │
 │    │                │八０號自用小客車    │                │          │
 ├──┼────────┼──────────┼────────┼─────┤
 │    │九十四年二月二十│高雄市○○區○○路七│背包一只（現金一│以手肘徒手│
 │    │七日十時許      │十五號前，丙○○駕駛│萬零九百元、郵局│破壞車窗玻│
 │    │                │之車牌號碼ＸＢ—二七│、聯邦銀行、中國│璃後、進入│
 │    │                │二二號自用小客車    │信託信用卡、提款│車內行竊  │
 │ (五) │                │                    │卡各一張，國民身│          │
 │    │                │                    │分證、健保卡、汽│          │
 │    │                │                    │車駕駛執照、行車│          │
 │    │                │                    │執照各一張）    │          │
 ├──┼────────┼──────────┼────────┼─────┤
 │    │九十四年三月二十│高雄市○○○路七二０│股票機、ＰＤＡ各│以路旁拾獲│
 │    │二日十八時三十分│號前，戊○○駕駛之車│一台、序號350448│之螺絲起子│
 │    │許              │牌號碼二Ｇ—二三九二│000000000行動電 │破壞車窗玻│
 │    │                │號自用小客車        │話一支、黑色與藍│璃後、進入│
 │ (六) │                │                    │色格子條紋各一只│車內行竊  │
 │    │                │                    │、行車執照、汽車│          │
 │    │                │                    │駕駛執照、機車駕│          │
 │    │                │                    │駛執照各一張    │          │
 └──┴────────┴──────────┴────────┴─────┘
